臺灣新北地方法院板橋簡易庭小額民事判決
111年度板建小字第9號
原      告  白政峯  
被      告  陳秀足  

上列當事人間給付工程款事件，本院於民國111年9月6日言詞辯
論終結，判決如下：
    主  文
原告之訴駁回。
訴訟費用新臺幣壹仟元由原告負擔。
    事實及理由
一、原告主張：原告承攬被告之房屋頂樓挖土、鋸樹工程，約定
    每日工資新臺幣（下同）3,000元（下稱系爭承攬契約），
    被告給付3,000元後，原告隨即進場施作，並購置鋸樹用軍
    刀鋸組1組13,000元，嗣原告共施作11天後工程完竣，以上
    工程款共計46,000元（計算式：3,000×11=33,000，33,000+
    13,000=46,000），詎被告竟拒不給付，屢經催討，仍置之
    不理。為此，爰依承攬之法律關係，請求被告給付工程款等
    語。並聲明：被告應給付原告46,000元。
二、被告則以：系爭契約所約定之內容為挖土，兩造約定之報酬
    為完成挖土工作全部給付3,000元，而非一日工資3,000元，
    被告亦已給付3,000元工資交付與原告收受，鋸樹部分則係
    請原告幫忙，原告也答應了，並無約定報酬，又原告沒有施
    作11天，原告是每一天用一點點而已等語資為抗辯。並聲明
    ：原告之訴駁回。
三、按當事人主張有利於己之事實者，就其事實有舉證之責任，
    民事訴訟法第277條前段定有明文。而民事訴訟如係由原告
    主張權利者，應先由原告負舉證之責，若原告先不能舉證，
    以證實自己主張之事實為真實，則被告就其抗辯事實即令不
    能舉證，或其所舉證據尚有疵累，亦應駁回原告之請求（最
    高法院74年度台上字第913號判決參照）。經查：本件原告
    固主張其得依承攬契約之法律關係，請求被告給付報酬云云
    ，並提出兩造間通訊軟體LINE對話紀錄為證，然為被告所否
    認，惟本件兩造間並無書面契約可資核對兩造間承攬工作之
    內容及約定之報酬為何，揆諸上開說明，本件原告主張系爭
    承攬契約之報酬為每日3,000元，自應就此有利於己之事實
    負舉證之責。然觀諸原告提出之兩造間通訊軟體LINE對話紀
    錄，僅得證明原告向被告催討系爭契約工程款之過程，並無
    從得知兩造間所約定之承攬契約內容為何，並由原告收受，
    原告復未提出其他證據以實其說，自難認原告前開主張屬實
    。是以，原告據此請求被告給付工程款46,000元，尚難憑採
    。
四、綜上所述，原告所提出證據，不足證明兩造間確有「每日工
    資3,000元」之約定，則原告依承攬契約之法律關係，請求
    被告給付46,000元，為無理由，應予駁回。
五、本件判決事證基礎已臻明確，兩造其餘主張、陳述及所提證
    據，經本院審酌後，認與判決結果已無影響，爰不再一一論
    述，併予敘明。
六、末按適用小額訴訟程序事件法院為訴訟費用之裁判時，應確
    定其費用額，民事訴訟法第436條之19定有明文，爰依民事
    訴訟法第78條之規定，確定本件訴訟費用額如主文第2項所
    示。
中　　華　　民　　國　　111 　年　　9 　　月　　30　　日
                  臺灣新北地方法院板橋簡易庭
                            法  官  許珮育
以上為正本係照原本作成。
如不服本判決，應於送達後20日內，向本院提出上訴狀並表明上
訴理由，如於本判決宣示後送達前提起上訴者，應於判決送達後
20日內補提上訴理由書（須附繕本）。
中　　華　　民　　國　　111 　年　 10 　　月　　2　　日
                            書記官  吳昌穆
附錄：
一、民事訴訟法第436條之24第2項：
    對於小額程序之第一審裁判上訴或抗告，非以其違背法令為
    理由，不得為之。
二、民事訴訟法第436條之25：
    上訴狀內應記載上訴理由，表明下列各款事項：
    (一)原判決所違背之法令及其具體內容。
    (二)依訴訟資料可認為原判決有違背法令之具體事實。
三、民事訴訟法第471條第1項：（依同法第436條之32第2項規定
    於小額事件之上訴程序準用之）
    上訴狀內未表明上訴理由者，上訴人應於提起上訴後二十日
    內，提出理由書於原第二審法院；未提出者，毋庸命其補正
    ，由原第二審法院以裁定駁回之。